【裁判字號】    91,重上,78
【裁判日期】    921202
【裁判案由】    確認本票債權不存在等
【裁判全文】
臺灣高等法院臺南分院民事判決  九十一年度重上字第七八號  Ｊ
      上  訴  人  漢勝企業股份有限公司
      法定代理人  丙  ○  ○
      訴訟代理人  高  原  茂  律師
      被  上訴人  甲  ○  ○  .
                  乙  ○  ○  .
      共      同
      訴訟代理人  林  俊  欽  律師
右當事人間請求確認本票債權不存在事件，上訴人對於中華民國九十一年十月四日台
灣雲林地方法院北港簡易庭第一審判決（九十一年度港訴字第一號）提起上訴，經本
院於中華民國九十二年十一月十八日言詞辯論終結後，判決如左：
    主    文
上訴駁回。
第二審訴訟費用由上訴人負擔。
    事    實
甲、上訴人方面：
一、聲明：求為判決：(一)原判決廢棄。(二)駁回被上訴人在第一審之訴。
二、陳述：除與原判決記載相同者，茲引用之外，補稱：
（一）被上訴人自八十九年四月一日起陸續向上訴人購買飼料，迄九十年一月二十九
      日止共九十六筆，貨款合計新台幣（下同）七百五十萬七千四百元，扣除介紹
      他用戶佣金、退料及匯款等計八十五萬零三百七十四元外，應收貨款為六百六
      十五萬七千零二十六元，而上開貨款被上訴人均係簽發以雲林縣東勢鄉農會信
      用部為付款人之支票抵付，惟其中有六張票款部分係代付訴外人陳德勝委託支
      付之貨款。不料被上訴人所開立九十年一月十五日期面額分別為五十三萬一千
      九百七十三元（票號0000000）及四十三萬五千一百四十九元（票號0
      000000）之支票二紙，屆期提示卻遭退票而未兌現，嗣經被上訴人要求
      換票及請求展延三個月給付，並願支付利息，經上訴人同意後，始另行簽發九
      十年四月十五日期面額五十三萬一千九百七十七元（其中加計利息三萬三千五
      百一十五元，票號0000000）及面額四十六萬二千五百六十三元（其中
      加計利息二萬七千四百一十四元，票號0000000）等兩張支票交執，但
      屆期仍遭受退票，迄未兌現，且被上訴人所開立九十年一月、二月及三月期之
      支票全數遭受退票，有支票及退票理由單可稽，被上訴人竟抗辯已無積欠上訴
      人貨款，然就十三張遭受退票之支票始終未要求取回，顯然無法自圓其說，足
      見被上訴人已將訴外人陳德勝、陳抄兄弟二人委託轉付之貨款計算為自己本身
      已付之貨款，用以欺瞞法院，甚至就訴外人陳德勝在被上訴人支票開始退票後
      所自行以電匯或客票支付計一百二十五萬四千三百六十元之貨款，亦算入為其
      本身已付之貨款。詎原審失察，偏信被上訴人謊言，而為上訴人敗訴之判決，
      上訴人殊難甘服。
（二）又面額三十萬八千六百元，九十年二月十五日期，票號0000000之支票
      一紙，乃被上訴人於九十年一月四日向上訴人調現三十萬元加計利息八千六百
      元而開立交付上訴人收執，此部分原審卻未置理，亦未說明不採之理由，自難
      教人信服。
（三）再被上訴人於原審雖否認其所開立之上開支票中部分係代償訴外人陳德勝之貨
      款，迫使上訴人另行對於陳德勝、陳抄兄弟二人提起請求給付貨款之訴，然上
      訴第二審審理中卻又不予爭執（本院九十一年度上易字第一八０號）並即撤回
      上訴，而二件訴訟之對造卻均委請同一訴訟代理人，足見本件被上訴人於第一
      審所為未欠上訴人貨款之主張不實，原審未予詳加審究，逕為採信，遽為上訴
      人敗訴之判決，上訴人誠難甘服。
（四）至系爭本票乃係上訴人公司沿用舊有公司即聯儒實業股份有限公司之書據格式
      ，只不過由於業務員一時疏忽，未加蓋「漢勝企業股份有限公司」於「聯儒」
      二字之上，固然被上訴人於民國七十年至八十二年間曾向聯儒公司購買飼料，
      並簽有本票及設定不動產抵押作為擔保貨款給付，但已因雙方終結交易、結清
      貨款且塗銷抵押權設定，核與本件票據債權毫無關聯，何況迄八十九年四月一
      日雙方開始恢復交易，時間上相距業逾七年之久，本應再設定不動產抵押擔保
      ，但被上訴人所提供乙○○名義所有之不動產已為他人設定高額抵押權，因而
      作罷。顯然被上訴人企圖將不相干之兩件事刻意予以混淆，藉以欺瞞法院，尤
      其所謂系爭本票之發票日乃偽造之說，被上訴人並不能舉證，自無足聽信。
（五）按原審判決第十七頁第３點論述：「原告提出之雲林縣東勢鄉○○段一二五七
      地號土地之登記謄本，確於八十一年一月十日有由原告乙○○為被告設定抵押
      權˙˙˙再就上開設定抵押權之情事與系爭本票之記載情形相核，則原告陳述
      系爭本票係於八十一年間簽發之主張較為合理」云云，惟查原告即被上訴人於
      民國八十一年一月至八十二年十月間確曾經銷聯儒實業股份有限公司（今之漢
      勝企業股份有限公司）生產之飼料，並提供其妻乙○○名義所有坐落雲林縣東
      勢鄉○○○段五四四之二、五四四之八及五四四之九地號（重測後改為四美段
      一二五七地號）等三筆田地為公司設定本金最高限額新台幣伍佰萬元之抵押權
      以為貨款擔保（民國八十一年一月十日設定），固為事實，上訴人自不予爭執
      ，但上述該筆已因雙方終結交易而結清貨款，並於民國八十二年十月二十六日
      即辦畢抵押權塗銷設定登記，迄今已逾十年，況且當時所設定抵押權之本金最
      高限額為新台幣伍佰萬元，並非系爭本票面額之新台幣六百五十萬元，則原審
      判決何以認定「上開設定抵押權之情事與系爭本票之記載情形相核」？令人費
      解，事實上，系爭本票乃本件於八十九年四月雙方重新約定飼料經銷契約時而
      簽發以為貨款擔保之用，應屬正確。
乙、被上訴人方面：
一、聲明：求為判決：駁回上訴。
二、陳述：除與原判決記載相同者，茲引用之外，補稱：
（一）緣上訴人謂：伊執有被上訴人於民國八十九年四月一日共同簽發，票面金額新
      台幣陸佰伍拾萬元之即期本票乙紙，並業已聲請雲林地方法院裁定准予強制執
      行在案（案號：九十年度票字第五三三號民事裁定）云云。對於系爭本票上之
      票面金額、發票人簽名、身份證字號及地址等各項記載被上訴人不否認均為被
      上訴人甲○○所親寫，但本票上之發票日即「８９. ４. １」之字樣，則非為
      被上訴人所填寫，此不僅可由票面上發票日「８９. ４. １」中之「９」字，
      其書寫之筆跡及書寫習慣與系爭本票上被上訴人親自書寫之身份證字號中及地
      址中之另外六個「９」字，兩相比對可知明顯不同外，再比對被上訴人於八十
      一年間所簽訂之「飼料買賣合約書」底頁中之「９」字之書寫之筆跡及書寫習
      慣亦明顯不同，可知系爭本票中「８９. ４. １」字樣顯非出自被上訴人之筆
      跡。被上訴人亦從未授權上訴人或上訴人之前身「聯儒實業股份有限公司」或
      任何人填載。
（二）嗣經雲林地方法院刑事庭委請法務部調查局就系爭本票上之發票日「８９. ４
      . １」之字樣鑑定時，雖因待鑑資料上字跡「８９」「４」「１」僅係少量阿
      拉伯數字，且由於其筆劃線條簡單，不易充分表現出書寫者之筆跡個性及慣性
      特徵，致鑑定機關難以鑑定為何人字跡，唯就「８９. ４. １」字樣之墨色反
      應，經依光學方法進行檢測時，亦發現送鑑本票上「８９」「４」「１」等字
      跡與系爭本票上之其他記載字跡墨色反應不同，故鑑定機關研判非同一支筆所
      書寫，此有該局九十二年五月八日調科貳字第０九二００一三九六二０號函影
      本乙份可證，衡諸常情，該字跡若為被上訴人所書寫，應係以同一支筆書寫，
      其墨色反應應係同一，由此益證該發票日並非被上訴人所填寫自明。
（三）實則，系爭本票係被上訴人大約於民國八十一、二年間因與聯儒實業股份有限
      公司（即上訴人之前身）交易時，當時聯儒實業股份有限公司為確保其債權，
      除要求被上訴人甲○○應提供配偶乙○○所有坐落雲林縣東勢鄉○○段第一二
      五七地號土地乙筆設定新台幣伍佰萬元之最高限額抵押權外，尚須簽發當時尚
      未記載發票日之系爭本票乙紙交由聯儒實業股份有限公司執押以擔保其債權，
      但被上訴人在民國八十二年十月間即己清償與聯儒實業股份有限公司之所有債
      務，故而聯儒實業股份有限公司才同意將前開土地上所設定之抵押權以「清償
      」為原因予以塗銷，至於系爭本票則因被上訴人信賴聯儒實業股份有限公司應
      會自行銷毀，且當時該本票為未記載發票日之無效票據，故當時並未刻意要求
      取回，未料聯儒實業股份有限公司竟將系爭本票交由上訴人，再由上訴人在未
      經被上訴人同意下即擅自填具發票日「８９. ４. １」後，據以聲請雲林地方
      法院裁定准予強制執行，其害及被上訴人之權益甚鉅，為此被上訴人才依非訟
      事件法第一百零一條之規定提起本訴。
（四）上訴人辯稱：「聯儒實業股份有限公司」早在八十六年八月十九日即已經主管
      機關核准變更公司名稱為「漢勝企業股份有限公司」，故聯儒就是漢勝，漢勝
      就是聯儒；復辯稱：系爭本票上之所以未以「漢勝企業股份有限公司」為受款
      人，而仍以「聯儒實業股份有限公司」為受款人，乃因系爭本票係上訴人舊有
      之票據格式等語。惟查：
  (一)、系爭本票之發票日為八十九年四月一日距離上訴人公司之更名日為八十六年八
      月十九日已近三年之久，上訴人在更名後仍與被上訴人甲○○有所交易，不僅
      交易數額龐大，交易次數相當頻繁，細觀上訴人相繼提出之出貨單及統一發票
      收據上所載，都已知更換新名為「漢勝企業股份有限公司」，卻不知在攸關其
      票據債權之系爭本票上以新名為受款人，實與常理違悖。
  (二)、又依上訴人之交易習慣，上訴人在八十七、八十八年間出貨給被上訴人時，為
      確認數量、單價及總價無誤，均會出具「出貨單」及「過磅單」交由被上訴人
      收執，觀其「出貨單」己知更用新名稱，「過磅單」雖亦援用舊有格式，但亦
      均知加蓋新名「漢勝企業股份有限公司」於「聯儒」二字之上，若謂系爭本票
      果真係在八十九年四月一日簽發，則何以在八十七、八年間之「出貨單」及「
      過磅單」上已知道加以更名，卻不知在八十九年間之系爭本票上更換新名？又
      何以在不甚重要之「過磅單」會加以更名，卻不知道在攸關票據權利之票據舊
      有格式上更換新名？均與常情有悖。
（五）上訴人一再辯稱：系爭本票與另案中之十三紙支票，其票據基礎原因關係同一
      ，即均係被上訴人自民國八十九年七月間至九十年一月間向其購買飼料，迄今
      尚未清償之票據，並前後提出數紙出貨單及統一發票云云，唯何以系爭本票、
      十三紙支票及出貨單暨統一發票三者間，不僅日期相距甚遠且數額互不一致，
      更且受貨人與票據債務人亦互不相同，再查：
  (一)、統一發票上之總金額若係均為被上訴人尚未支付上訴人之貨款債額，則何以當
      初上訴人在聲請雲林地方法院就系爭本票裁定強制執行時，不以此數額為標的
      ，竟僅請求被上訴人支付四、三五０、一四五元，相距達一百二十餘萬元之譜
      ？上訴人之說詞前後矛盾不言可諭。
  (二)、細繹上訴人提出之統一發票及出貨單之起迄期間，始自八十九年四月一日迄於
      九十年一月十九日，但被上訴人在上開期間即以票據支付上訴人貨款共六、七
      七六、六九九元之貨款，此有卷附對照表暨被上訴人在東勢鄉農會之客戶往來
      交易明細表可資比對，嗣蒙一審法院函調東勢鄉農會關於被上訴人甲○○在八
      十九年全年期間之支票影本，亦證實在該段期間中，被上訴人支付上訴人之票
      款高達七、九０六、五二四元，其中有半數支票均由上訴人或上訴人之股東提
      領，其中半數支票則由第三人之「吳豐隆」及「謝素香」提示兌領，唯嗣後「
      吳豐隆」及「謝素香」到庭亦證述，其所兌現之各該支票均係上訴人向其調現
      所執，可證吳豐隆及謝素香所兌領之支票為亦係被上訴人所交付上訴人之貨款
      無疑。
（六）再衡諸一般交易常態，買方交付價金之時間距賣方交付貨品之時間，或有可能
      延宕，日後始交付價金，唯賣方絕不可能讓買方遲延七、八個月不付貨款卻仍
      出貨給買方達數百萬元之理。再觀諸附卷對照表，兩造交易數額動輒數十萬元
      ，甚或近百萬元之譜，被上訴人若果真自八十九年四月伊始即不付款，上訴人
      焉有可能至八十九年十二月底仍讓被上訴人進貨達一百餘萬元？故而上訴人辯
      稱：被上訴人自八十九年四月起至九十年一月止均未付款乙節，顯與票據往來
      實情不符。
三、證據：除援用第一審所提證據外，補提法務部調查局九十二年五月八日調科貳字
    第０九二００一三九六二０號函影本乙分為證。
丙、本院依職權向台灣雲林地方法院函調九十一年度訴字第三三四號全卷（含九十一
    年度上易字第一八０號卷宗）、九十二年度自字第三號刑事案全卷（含九十一年
    度港簡字第一三號卷宗）、九十一年度簡上字第一０七號民事事件全卷（含九十
    年度港簡字第一五二號、九十年度促字第一０九七七號卷宗）。
    理    由
一、本件被上訴人主張：系爭本票係被上訴人於八十一年間共同簽發，但未載發票日
    期，交予上訴人公司之前身聯儒公司為貨款之擔保，並以被上訴人乙○○之土地
    設定五百萬元之最高限額抵押權。惟被上訴人於八十二年十月間即已清償與聯儒
    公司之相關債務，聯儒公司始同意將前開土地上所設定之抵押權以「清償」為原
    因予以塗銷，因被上訴人信賴聯儒公司應會銷毀系爭本票，且系爭本票並無發票
    日記載而屬無效票據，故當時並未要求取回之。詎聯儒公司將系爭本票交由上訴
    人後再擅自填具發票日「８９、４、１」，即據以向法院聲請強制執行，雖被上
    訴人尚欠上訴人部分款項，但系爭本票既為無效票據，票據權利自不存在，為此
    提起本訴，請求確認上訴人持有被上訴人於民國八十九年四月一日所簽發、票面
    金額六百五十萬元之本票壹紙，其票據權利不存在。
二、上訴人則以：被上訴人甲○○雖於七十年至八十二年間即曾向聯儒公司購買飼料
    ，且亦有簽發本票擔保，更設定不動產抵押，並已因雙方終結交易，結清貨款，
    並塗銷抵押權，但此與本件債權債務關係毫無關聯。系爭本票係兩造於八十九年
    四月一日雙方恢復交易時，被上訴人簽發予上訴人公司，作為一定額度內貨款之
    擔保，被上訴人主張系爭本票之發票日乃偽造之說，應由被上訴人負舉證之責。
    再被上訴人甲○○確積欠上訴人飼料貨款三百六十四萬一千九百零九元、借款三
    十萬八千六百萬元（調現三十萬元，餘為利息）、應轉付訴外人陳德勝之貨款十
    四萬一千五百八十三元、二筆展期加計之利息各二萬七千四百十四元、三萬三千
    五百十五元，合計四百十五萬三千零二十一元，則被上訴人請求確認系爭本票債
    權不存在，殊無足採等語，資為抗辯。
三、經查上訴人持有發票人為被上訴人二人，票面金額六百五十萬元、《發票日八十
    九年四月一日》之系爭本票，及被上訴人甲○○積欠上訴人飼料貨款三百六十四
    萬一千九百零九元、借款三十萬八千六百萬元（調現三十萬元，餘為利息）、應
    轉付訴外人陳德勝之貨款十四萬一千五百八十三元、二筆展期加計之利息各二萬
    七千四百十四元、三萬三千五百十五元，合計四百十五萬三千零二十一元之事實
    ，有上訴人所提出之本票（見原審九十年港簡字第九四號卷第八七頁）、出貨單
    及統一發票各九十六張（證據外放）、被上訴人甲○○出貨及付款統計表一份（
    含甲○○及陳德勝帳冊節本）、被上訴人甲○○開立支票給付貨款明細表一份、
    被上訴人甲○○開立支票代付陳德勝貨款明細表一份、被上訴人甲○○開立支票
    經退票明細表一份、雲林縣東勢鄉農會存款單、高雄岡山農會匯款回條影本各一
    張（見本院卷第十六頁－第五十頁）及被上訴人甲○○所簽發未兌現之支票十三
    張暨退票理由單各十三張（見原審九十年港簡字第九四號卷第一四九－一六一頁
    ）為證，另上訴人請求被上訴人甲○○給付票款，亦經原審法院以九十一年度簡
    上字第一０七號民事判決，判決被上訴人甲○○應給付上訴人四百十五萬三千零
    二十一元本息確定在案，業經本院調閱上開卷證查明無訛，自屬真實。
四、惟被上訴人主張系爭本票係無效之票據，則為上訴人所否認，並以前揭等詞置辯
    ，是本件所應審究者，厥為系爭本票是否無效之票據乙項。茲查：
(一)、按本票之發票年、月、日係屬本票應記載之事項之一，又欠缺票據法所規定票據
    上應記載事項之一者，其票據無效，此觀票據法第一百二十條第一項、第十一條
    第一項規定自明。被上訴人主張，系爭本票係被上訴人甲○○於八十一年間向「
    聯儒公司」買受飼料時，聯儒公為確保其債權，要求被上訴人夫妻二人共同簽發
    後交由其質押之擔保票據，且要求提供被上訴人乙○○所有坐落雲林縣東勢鄉○
    ○段第一二五七地號土地一筆設定五百萬元之最高限額抵押權等情，業據其提出
    契約書及土地登記謄本各一份為證（見原審九十年港簡字第九四號卷第二四八頁
    －二五二頁）。上訴人雖承認雙方於七十年至八十二年間曾有買賣飼料之情形，
    除簽有本票為作擔保外，並設定不動產抵押，但因雙方終結交易，結清貨款，已
    塗銷抵押權等情，惟辯稱系爭本票係上訴人與被上訴人甲○○於八十九年恢復交
    易後，由被上訴人甲○○與其妻即被上訴人乙○○共同簽發，因業務員疏忽，未
    加蓋「漢勝企業股份有限公司」於聯儒舊有本票據格式之上，該票據並非無效云
    云。惟查：
    １、系爭本票之發票日為《八十九年四月一日》，而上訴人公司早於八十六年八
        月十六日即由【聯儒股份有限公司】更名為【漢勝企業股份有限公司】，此
        有台灣省政府建設廳八十六建一字第八○七三三一號函影本、公司執照影本
        、公司變更登記事項卡在卷可稽（見原審九十年港簡字第九四號卷第一一頁
        －一八頁），即上開發票日距離上訴人公司更名之日已近三年之久。又上訴
        人在更名為【漢勝企業股份有限公司】後之八十九年至九十一年與被上訴人
        甲○○有相當頻繁之交易，此由被上訴人提出而為上訴人所不爭執之交貨單
        及統一發票即可知，而本院逐一核對上開交貨單及統一發票，發現各該交貨
        單及統一發票均記載為【漢勝企業股份有限公司】，惟獨於攸關其票據上債
        權之系爭本票竟以舊名【聯儒股份有限公司】為受款人，實與常理有違。
    ２、再據被上訴人提出之上訴人公司在八十七年、八十八年間所出具之「出貨單
        」及「過磅單」觀察，其「出貨單」均已改用【漢勝企業股份有限公司】，
        另「過磅單」雖援用舊有格式，但亦加蓋【漢勝企業股份有限公司】於【聯
        儒】二字之上，則系爭本票果真係在八十九年四月一日簽發，何以在八十七
        年、八十八年間之交貨單、出貨單及統一發票已知更名，卻於八十九年不知
        更名？又何以在不甚重要之「過磅單」會加以更名，卻於系爭本票上仍沿用
        舊有名稱？況按票據上之記載，除金額外，得由原記載人於交付前改寫之。
        但應於改寫處簽名，票據法第十一條第三項定有明文，倘上訴人係援用舊有
        受款人【聯儒股份有限公司】之票據格式，大可要求被上訴人於受款人欄改
        寫處簽名，然系爭本票卻仍以【聯儒股份有限公司】為受款人，益顯上訴人
        所辯系爭本票於八十九年四月一日簽發，尚難採信。
    ３、另台灣雲林地方法院刑事庭，曾委請法務部調查局就系爭本票上之發票日《
        ８９. ４. １》之字樣鑑定時，雖因待鑑資料上字跡「８９」「４」「１」
        僅係少量阿拉伯數字，且由於其筆劃線條簡單，不易充分表現出書寫者之筆
        跡個性及慣性特徵，致鑑定機關難以鑑定為何人字跡，唯就《８９. ４. １
        》字樣之墨色反應，經依光學方法進行檢測時，亦發現送鑑系爭本票上「８
        ９」「４」「１」等字跡與系爭本票上之其他記載字跡墨色反應不同，故研
        判非同一支筆所書寫，此有該局九十二年五月八日調科貳字第０九二００一
        三九六二０號函附於本院所調閱之台灣雲林地方法院九十二年度自字第三號
        刑事案卷第一三五頁可據。衡諸常情，該字跡若為被上訴人簽發系爭本票時
        所書寫，應係以同一支筆書寫，其墨色反應亦應相同，其竟出現字跡墨色反
        應不同之情形。再本院核對系爭本票上之發票日《８９. ４. １》，其字體
        與被上訴人甲○○於系爭本票所親自書寫之身分證字號、地址及甲○○與聯
        儒股份有限公司之經銷契約書（見台灣雲林地方法院九十年港簡字第九四號
        卷第二四九頁）中身分證字號之阿拉伯數字，其中有關『９』及『４』之書
        寫筆跡及書寫習慣，亦有明顯不同，由此益證被上訴人主張該發票日並非被
        上訴人所填寫，應可採信。
    ４、又被上訴人主張其與上訴人公司之前身即聯儒股份有限公司於八十一年交易
        期間，除提供本票供擔保外，另於八十一年一月十日提供被上訴人乙○○所
        有之雲林縣東勢鄉○○段一二五七地號土地，為該公司設定本金最高限額五
        百萬元之抵押，其後於八十二年十月二十六日因清償而塗銷等情，為兩造所
        不爭執之事實，並有土地登記簿謄本在卷可參（見原審九十年港簡字第九四
        號卷第二０頁），就上開設定抵押權之情事與系爭本票之記載情形相核及參
        酌上訴人改名為漢勝企業股份有限公司之前，兩造多年並無交易之紀錄，竟
        於改名為漢勝企業股份有限公司三年之後，系爭本票仍以【聯儒股份有限公
        司】為受款人，及出現與被上訴人簽名墨色不同及運筆模式不同之發票日，
        有如前述，足見被上訴人所主張系爭本票係其與聯儒公司，於八十一年間交
        易時所簽發未記載發票之保證票等情，合理可採。上訴人抗辯，系爭本票係
        被上訴人於八十九年四月一日簽發，不足採信。又被上訴人簽發之系爭本票
        予上訴人之前身聯儒公司供作貨款擔保，其未記載發票日，亦符合交易常情
        ，然被上訴人在八十二年十月間即已清償與聯儒公司之所有債務，並同意將
        前開土地上所設定之抵押權以「清償」為原因予以塗銷，則被上訴人主張其
        未授權聯儒公司填寫發票日，自屬可取。被上訴人既未在系爭本票記載發票
        年、月、日，該本票自屬無效，上訴人自不能執該無效之票據，主張票據上
        之權利，至被上訴人甲○○積欠上訴人貨款、借款或其他支票票款，係上訴
        人能否依各該法律關係請求被上訴人甲○○給付之問題，不能以各該欠款之
        存在，據而推認上訴人得行使系爭無效本票之票據權利，其理至明。
五、綜上所述，系爭本票既為無效之票據，則被上訴人據以請求確認上訴人票據權利
    不存在，即屬有據，應予准許。原審據此而為上訴人敗訴之判決，經核並無違誤
    ，上訴意旨任意指摘原判決不當，並求為廢棄改判，非有理由，應予駁回。
六、本件事証已明確，兩造其餘攻擊、防禦方法及舉証，因與本判決判斷結果，不生
    影響，爰未逐一論述或傳訊，併此敘明。
七、據上論結，本件上訴為無理由，依民事訴訟法第四百四十九條第一項、第七十八
    條，判決如主文。
中      華      民      國    九十二    年      十二    月      二      日
                                    臺灣高等法院臺南分院民事第二庭
~B1審判長法官  吳    志    誠
~B2      法官  楊    省    三
~B2      法官  李    素    靖
右為正本係照原本作成。
如對本判決上訴，須於判決送達後二十日內向本院提出上訴狀，未表明上訴理由者，
應於上訴後二十日內向本院提出理由書。
中      華      民      國    九十二    年      十二    月      四      日
~B法院書記官  林    鈴    香


司法院資訊處製作；財團法人民間司法改革基金會備份。
